【裁判字號】    94,易,753
【裁判日期】    950629
【裁判案由】    竊盜
【裁判全文】
臺灣苗栗地方法院刑事判決               94年度易字第753號
公  訴  人  臺灣苗栗地方法院檢察署檢察官
被      告  丙○○
上列被告因竊盜案件，經檢察官提起公訴（94年度偵字第3457號
），及移送併辦（94年度偵字第3244號），本院判決如下：
    主  文
丙○○連續竊盜，累犯，處有期徒刑拾月。
    犯罪事實
一、丙○○曾於民國93年間，因違反毒品危害防制條例案件，經
    本院於94年1 月25日以93年易字第540 號判決處以有期徒刑
    6 月確定，而於同年4 月26日易科罰金執行完畢。
二、丙○○意圖為自己不法之所有，基於連續犯罪的意思，先後
    為下列行為：
（一）94年6 月17日16時30分許，徒手竊取丁○○所有、放置在
      苗栗縣三灣鄉○○村○○段223 地號上之H 型鋼樑5 支。
      得手後，再以車牌號碼MG—4333號自用小貨車載至位在苗
      栗縣頭份鎮之「民皓資源回收場」，賣予該不知情之回收
      場。
（二）同年8 月16日18時許，與乙○○互有犯意聯絡，由丙○○
      駕駛車號MG—4333號自用小貨車搭載乙○○，共同前往苗
      栗縣造橋鄉朝陽村4 鄰51號三禹環保公司，由乙○○下手
      竊取該公司所有之H 型鋼鐵800 公斤及C 型鋼鐵300 公斤
      。得手後，正欲搬離現場，即為警發現逮捕丙○○，乙○○則乘隙逃逸。
三、本案件分經苗栗縣警察局頭份及竹南分局報告臺灣苗栗地方
    法院檢察署檢察官偵查後起訴。
    理  由
壹、關於證據能力之認定
（一）被告於準備程序中陳述共犯乙○○於警詢中所講的內容不
      實（本院卷第34頁）。由於被告並無辯護人為其辯護，為
      彌補現行刑事訴訟制度中，因採取改良式當事人進行主義
      ，對於未具法律專業之被告所造成的實質不對等，並善盡
      法院對於被告的照顧義務，應從寬解釋被告對於證據能力
      所表明之異議：在被告以外之人之警詢供述，原則上不具
      證據能力之現行法律規定下（刑事訴訟法第159 條第1 項
      參照），當被告對於此等被告以外之人之警詢供述表明其
      為不實在時，應解釋為其對於此等供述證據之證據能力已
      表示異議，而未同意其作為證據。此時，除非有法定例外
      情形，應認為依刑事訴訟法第159 條第1 項之規定，該被
      告以外之人於警詢之供述不得作為證據。
（二）本案中共犯乙○○於警詢中之供述，既為被告本人以外之
      人於審判外之陳述，又查無法定例外得為證據之事由，依
      上述說明，自不得作為證據。
（三）除上述共犯乙○○於警詢中之供述外，本案中其他被告以
      外之人於警詢中之供述，未經被告於言詞辯論終結前，就
      其證據能力聲明異議，且其均製有警詢筆錄可憑，有一定
      之公信力，應依刑事訴訟法第159 條之5 第2 項、第1 項
      之規定，得為證據。
貳、認定犯罪事實所根據的證據及理由
一、關於犯罪事實欄二(一)部分
（一）被告已就該部分犯罪事實於偵、審中坦白承認。
（二）證人即被害人丁○○及證人即民皓資源回收場之現場負責
      人鄧元瑋也分別於警詢中就H 型鋼鐵遭竊及回收被告所提
      供本案鋼鐵之情節有詳細證述。
（三）另外，還有民皓資源回收場現場相片4 張、回收場監視器
      翻拍相片3 張、回收場收貨單影本2 張、苗栗縣警察局頭
      份分局三灣分駐所查贓簽證表1 張、失竊現場相片3 張，
      均附在卷中可為佐證。
二、關於犯罪事實欄二(二)部分
（一）被告已於偵、審中坦承有駕車搭載共犯乙○○前往竊盜現
      場之事實。其中被告於警詢中還承認有共同搬動本案鋼鐵
      ；於檢察官訊問時並供述共犯乙○○搬運時，他有幫忙扶
      正等語（94年度偵字第3244號卷【下稱偵3244號卷】第17
      、44頁）。又證人即查獲警員林合德亦於檢察官訊問具結
      證稱：查獲前確有看到被告與共犯乙○○一起搬運本案鋼
      鐵（偵3244號卷第66頁）。由此可見，兩人已有行為之分
      擔。
（二）證人即共犯乙○○也於本院審理中具結指證被告與其共同
      竊取本案鋼鐵之詳細情形。根據他的證詞，被告在前往現
      場前，就已經知道去現場是要竊取鋼鐵，甚至還事先約定
      竊取所得要平均分配（本院卷第47、48頁）。由此可認為
      被告與共犯乙○○兩人確實有犯意聯絡無誤。
（三）證人林戴澈即三禹環保公司負責人於警詢中則對於其公司
      鋼鐵遭竊具結證述明確。
（四）另外，還有贓物認領保管單1 張、警方關於本案之蒐證照
      片11張均附在卷中可為佐證。
參、有利被告證據不採納的理由
    被告否認上述關於犯罪事實欄二(二)部分之犯行，主要辯解的
    內容大致為：被告當時只是被證人乙○○雇用去載貨，根本
    不知道證人乙○○是去現場偷竊；在現場被告曾質疑證人乙○○為何不走大門，但並沒有幫證人乙○○搬東西。為此並
    聲請傳喚證人甲○○（即綽號老董之人）及郭小姐兩人以證
    明當初證人乙○○雇用被告之情形。惟查：
（一）被告於警詢及檢察官訊問時，均有承認與共犯乙○○共同
      或協助搬運本案遭竊的鋼鐵，另外查獲警員也有目擊此事
      ，已詳述如前（見本判決理由貳、二、(一)），被告於本院
      審理中翻供否認有幫證人乙○○搬東西，顯然是避重就輕
      ，不足採信。
（二）被告與共犯乙○○在搬運本案遭竊的鋼鐵時，並非是走該
      公司的大門進出，而是行走該公司側邊花圃與花圃間之空
      隙，行走之路徑頗為怪異，此為證人乙○○於本院證述屬
      實（本院卷第79頁），被告於警詢中也自承：是由大門旁
      的一小路進入，而非從大門進入（偵3244卷第16頁）。再
      者，證人即查獲警員林合德於偵訊中也證稱：被告與乙○○是駕車到現場，而將車停在對面，再步行進入搬運鋼鐵
      。對照被害人所簽具之贓物認領保管單，失竊的鋼鐵2 批
      總計有1100公斤（偵3244號卷第28頁），重量相當之重，
      被告不將車子停在大門口以便就近載運，已有不合常理之
      處，竟然還以上述如此怪異的方式進出該公司搬運裡面重
      達1100公斤的鋼鐵，被告若非如共犯乙○○所證，事先已
      經講好，而有明示的犯意聯絡，亦可經上述不合常理及怪
      異之處，而於行為時有竊盜認識，在此情況下，被告仍為
      上述共同或協助搬運本案遭竊鋼鐵之行為，即應有默示之
      犯意聯絡無誤。因此，無論如何，被告辯稱不知道證人乙○○是在現場偷竊，當不足採。
（三）至於被告聲請之證人甲○○及郭小姐：其中證人甲○○經
      本院命被告自行偕同到庭及由本院合法傳喚均未到庭；證
      人郭小姐未經被告陳報傳喚住所，且歷經兩次庭期，被告
      均未自行偕同到庭，且本件事證已經明確，上述兩位證人
      應無繼續傳喚調查之必要，應予駁回。
肆、論罪科刑的理由
一、被告的行為是犯刑法第320條第1項的竊盜罪。
二、被告先後兩次的竊盜犯行，時間相近，所犯均為構成要件相
    同之罪名，顯係基於概括犯意所為，為連續犯，應以一罪論
    ，並加重其刑。
三、關於犯罪事實欄二(二)之被告犯行，雖未經檢察官載明於起訴
    書中，但其與已起訴部分，有連續犯之裁判上1 罪關係，已
    如前述，依法也是起訴效力所及，自應由本院一同加以裁判
    。
四、檢察官起訴及移請併案之犯罪事實欄分別記載被告有越過大
    門縫隙、逾越牆垣之情形，並均引用刑法第321 條第1 項第
    2 款為所犯法條，惟被告所為本案之2 件竊盜犯行，均係利
    用防閑上之漏洞進入竊盜，而非違反牆垣門扇之防閑作用而
    進入竊盜，已經本院分別向證人乙○○及被告本人查證明確
    （本院卷第79、82、83頁），其並不符合刑法第321 條第1
    項第2 款所規定踰越門扇牆垣之要件及規範目的，故各該犯
    行均應僅成立同法第320 條第1 項之普通竊盜罪。其基本社
    會事實既無不同，自得由本院適用刑事訴訟法第300 條規定
    變更檢察官所引應適用之法條而為裁判。
五、被告有如犯罪事實欄首段所示之罪刑宣告及執行情形，其於
    5 年內再犯本件有期徒刑以上之罪，為累犯，應依法加重其
    刑。
六、審酌被告先前已有麻藥、毒品前科，此有臺灣高等法院被告
    前案紀錄表可憑，所為本件連續竊盜犯行，所竊取之客體為
    較為笨重之鋼鐵，但仍有相當之價值，竊取之手段均為利用
    被害人處所上防閑之漏洞加以竊取，竊取後有部分已經變賣
    得利，犯後有部分坦承犯行，有部分矢口否認犯行，而須耗
    費司法資源加以調查，排擠其他無辜被告更快利用法院調查
    資源之正當權益，犯後欠缺真正完全之悔改誠意等一切情狀
    ，量處如主文所示的刑罰。
伍、適用之法律
一、刑事訴訟法第299條第1項前段、第300條。
二、刑法第320條第1項、第56條、第47條。
三、罰金罰鍰提高標準條例第1條前段。
本案經檢察官林映姿到庭執行職務。
中    華    民    國    95    年    6     月    29    日
                  刑事第一庭  審判長法  官  劉 興 浪
                                    法  官  羅 貞 元
                                    法  官  蔡 志 宏
以上正本證明與原本無異。
如不服本判決，應於判決送達後10日內向本院提出上訴狀（應抄
附繕本）。告訴人或被害人如對於本判決不服者，應具備理由請
求檢察官上訴，其上訴期間之計算係以檢察官收受判決正本之日
期為準。
                                    書記官  楊 慧 萍
中    華    民    國    95    年    7     月    3     日
附記論罪之法條全文
刑法第320條第1項
意圖為自己或第3 人不法之所有，而竊取他人之動產者，為竊盜
罪，處5 年以下有期徒刑、拘役或500 元以下罰金。


司法院資訊處製作；財團法人民間司法改革基金會備份。
